# 支付给个人的运费

提问人：cathleen75 时间：2014-01-04 19:23:02
“但是也许代开发票时税务局直接扣除的税金由您公司承担” 你说的，税务扣除的税金，指的是什么？非常感谢！

回答人：chenyiwei
税务局代开票时征收的营业税（或增值税）及附加，以及带征的企业所得税或个人所得税等。